臺灣嘉義地方法院民事裁定
110年度勞簡字第8號 
原      告  蔡佩軒  
被      告  嘉義市私立仁義高中

法定代理人  藍聖博  
被      告  林文進  
            劉麗霜  
上列三人之
訴訟代理人  林毓洲律師
上列當事人間請求給付工資事件，本院裁定如下：
    主  文
原告應於收受本裁定後於五日內向本院補繳第一審裁判費新臺幣
壹萬柒仟參佰壹拾捌元。
    理  由
一、經查，本件原告與被告嘉義市私立仁義高級中學、林文進、
    劉麗霜間請求請求給付工資事件，原告起訴雖業據繳納裁判
    費新台幣(下同)1,000元。惟查，原告請求：㈠被告應連帶給
    付原告419,050元，及均自起訴狀繕本送達翌日起至清償日
    止，按週年利率百分之五計算之利息；暨自民國110年5月1
    日起，至原告復職前一日止，按月於各該月次月之1日給付
    原告41,905元，及自各期應給付日之翌日起至清償日止，按
    週年利率百分之五計算之利息。又查，民事訴訟法第77條之
    10規定：「因定期給付或定期收益涉訟，以權利存續期間之
    收入總數為準；期間未確定時，應推定其存續期間。但其期
    間超過十年者，以十年計算。」查原告主張受僱於被告期間
    之月薪為41,905元，兩造之僱傭期間未確定，依勞動基準法
    第54條第1項第1款規定，勞工非年滿65歲者，雇主不得強制
    其退休。原告係於58年5月間出生，現在年齡約52歲，兩造
    僱傭存續期間得超過10年，故應以10年計算。此外，原告並
    另請求被告應連帶給付原告419,050元，及均自起訴狀繕本
    送達翌日起至清償日止，按週年利率百分之五計算之利息。
    因此，本件訴訟標的價額應核定為5,447,650元【計算式：
    （41,905元12月10年）＋419,050元＝5,447,650元），依民
    事訴訟法第77條之13規定，應徵得第一審裁判費54,955元。
三、惟查，勞動事件法第12條第1 項規定：「因確認僱傭關係或
    給付工資、退休金或資遣費涉訟，勞工或工會起訴或上訴，
    暫免徵收裁判費三分之二。」本件經扣除暫免徵收三分之二
    裁判費後，原告應預納之第一審裁判費為18,318元【計算式
    ：54,955元－（54,955元2/3 ）＝18,318元；元以下四捨五
    入】。扣除原告已繳裁判費1,000元後，尚欠17,318元。茲
    依勞動事件法第15條、民事訴訟法第249條第1項但書規定，
    限原告於收受本裁定送達後，應於五日內補繳第一審裁判費
    17,318元。如果逾期不繳，即駁回原告之訴。
四、依勞動事件法第15條、民事訴訟法第249條第1項第6 款，裁
    定如主文。
中　　華　　民　　國　  110　 年　　 7　　月　　30　　日
                  勞工法庭法　官　呂仲玉
以上正本係照原本作成。
如不服本裁定關於核定訴訟標的價額部分，應於送達後10日內向
本院提出抗告狀(須按對造人數提出繕本)，並繳納抗告費新臺幣
1,000元；其餘關於命補繳裁判費部分，不得抗告。
中　　華　　民　　國　　110 　年　　7 　　月　　30　　日
                          書記官　朱鴻明